臺灣臺北地方法院民事裁定  
111年度訴字第743號
原      告  彭耀華  
被      告  黃美麗  
上列當事人間債務人異議之訴等事件，本院裁定如下：
    主  文
原告應於本裁定送達後五日內，補繳裁判費新臺幣壹萬零伍佰柒
拾元，逾期不繳，即駁回其訴。
    理  由
一、按提起民事訴訟，應依民事訴訟法第77條之13規定，繳納裁
    判費，此為必備之程式；又原告之訴，有民事訴訟法第249
    條第1項所列各款情形之一，依其情形可以補正，審判長應
    定期間命其補正，亦為同法條第1項但書所明定。訴訟標的
    之價額，由法院核定；核定訴訟標的之價額，以起訴時之交
    易價額為準，無交易價額者，以原告就訴訟標的所有之利益
    為準。民事訴訟法第77條之1第1項、第2項定有明文。次按
    ，債務人異議之訴之訴訟標的為該債務人之異議權，法院核
    定此訴訟標的之價額，應以債務人本於此項異議權，請求排
    除強制執行所有之利益為準。是債務人就債權人聲請遷讓房
    屋之強制執行，提起債務人異議之訴，求為撤銷遷讓該房屋
    之強制執行程序，則其就排除執行程序所有之利益，應與執
    行名義所載房屋之價值相同，最高法院92年度台抗字第659
    號裁定、102年度台抗字第429號裁定及106年度台抗字第401
    號裁定意旨可資參照。
二、查原告主張被告以本院110年度訴字第3117號民事判決書及
    確定證明書(下稱系爭確定判決)為執行名義，聲請對原告為
    強制執行，請求原告騰空並謙讓返還位於臺北市○○區○○段○○
    段0000○號即門牌號碼臺北市○○區○○○路000巷0號4樓房屋(下
    稱系爭房屋)，並給付積欠之租金，經本院民事執行處以110
    年度司執字第137725遷讓房屋等強制執行事件（下稱系爭執
    行事件)受理在案等情，業經本院依職權調取系爭執行事件
    卷宗查閱屬實。而原告於民國111年1月28日對系爭執行事件
    向本院提起債務人異議之訴，於訴之聲明第1項請求確認110
    年司執字第137725號強制執行的搬遷房屋命令無效，於聲明
    第2項請求確認110年度訴字第3117號判決主文第一項無效等
    情，亦有原告111年1月28日民事起訴狀可考。
三、關於聲明第一項、第二項涉及排除執行本件訴訟標的之價額
    為原告請求排除強制執行遷讓房屋之利益，經參酌該屋交易
    價額業經系爭確定判決於110年3月23日審定為新臺幣（下同
    ）96萬695元之事實，有本院110年3月23日110年度補字第36
    1號裁定可稽，是本院審酌上揭審定數額距本件日期尚未逾
    一年，據此核定本件訴訟標的價額為96萬695元，應徵收第
    一審裁判費為1萬570元，至第三項訴之聲明，則非本案得以
    處理，併予敘明。原告起訴未據繳納裁判費，茲依民事訴訟
    法第249條第1項但書之規定，限原告於收受本裁定送達5日
    內補繳1萬570元，逾期不繳，即駁回其訴。
四、依民事訴訟法第249條第1項但書，裁定如主文。　　
中　　華　　民　　國　　111 　年　　2 　　月　　10　　日
                  民事第二庭  法  官  林怡君
以上正本係照原本作成。
如不服本裁定關於核定訴訟標的價額部分，應於送達後10日內向
本院提出抗告狀，並繳納抗告費新臺幣1,000元；其餘關於命補
繳裁判費部分，不得抗告。
中　　華　　民　　國　　111 　年　　2 　　月　　10　　日
                              書記官  陳俐妙